臺灣嘉義地方法院刑事判決
111年度易字第310號
公  訴  人  臺灣嘉義地方檢察署檢察官
被      告  李俊明
            張順凱
上列被告因竊盜案件，經檢察官提起公訴（110年度偵字第10443
號、111年度偵字第35號），本院判決如下：
    主  文
李俊明、張順凱共同犯竊盜罪；李俊明處有期徒刑伍月，如易科
罰金，以新臺幣壹仟元折算壹日；張順凱處有期徒刑參月，如易
科罰金，以新臺幣壹仟元折算壹日。
    事  實
一、張順凱於民國110年11月7日上午11時39分前某時，邀約李俊
    明前往邱○澤位於嘉義縣○○鄉○○村00○0號之倉庫（下稱本案
    倉庫）搬運物品，經李俊明應允，張順凱即駕駛車牌號碼00
    0-0000號自用小貨車（下稱本案貨車）搭載不知情之不詳姓
    名成年女子、李俊明則騎乘MVX-7608號普通重型機車先後抵
    達本案倉庫，從已以不詳方式遭人開啟之鐵皮大門進入本案
    倉庫內，張順凱、李俊明即意圖為自己不法之所有，基於竊
    盜之犯意聯絡，於同日上午11時59分後未久，一同徒手將邱
    ○澤所有置放於該倉庫內鐵皮涼亭附近之白鐵窗1面、白鐵欄
    杆2支、白鐵板7片、烤漆板20片（合計價值約新臺幣1萬5,0
    00元）搬運至本案貨車之車斗上而竊取得手。嗣張順凱於同
    日中午12時13分欲駕駛本案貨車離開時，適邱○澤經過本案
    倉庫，發覺大門鎖頭遭破壞而進入察看並報警處理，張順凱
    見狀旋與前揭年籍不詳之女子翻牆逃逸，李俊明因遭邱○澤
    攔住而不及離開，員警據報於同日中午12時50分許到場處理
    ，始悉上情。
二、案經邱○澤訴由嘉義縣警察局民雄分局報告臺灣嘉義地方檢
    察署檢察官偵查起訴。
    理  由
一、證據能力部分：
  ㈠被告以外之人於偵查中向檢察官所為之陳述，除顯有不可信
    之情況者外，得為證據，刑事訴訟法第159條之1第2項定有
    明文。經查，被告李俊明雖否認證人即被告張順凱於偵訊時
    之陳述具有證據能力（見本院易字卷第81至82頁），惟證人
    即被告張順凱於檢察官偵查時業以證人身分依法具結，並作
    成證言，且依該供述作成時之外部情狀觀察，檢察官並無違
    法取證或使告訴人意思不自由之狀況，是其於偵查中之證詞
    ，並無顯不可信之情況，且被告李俊明亦未釋明證人即被告
    張順凱於偵訊時之證述有何顯有不可信之情況，證人即被告
    張順凱嗣於審判中亦經本院傳喚到庭，賦予被告李俊明行使
    對質權、反對詰問權之機會，則被告李俊明之對質詰問權已
    延緩至審判中確保，是依前揭法條規定，證人即被告張順凱
    於偵訊時之陳述自得作為本案之證據。
  ㈡除上開所述部分以外，本案所引用之其餘供述證據，檢察官
    、被告張順凱、李俊明均同意有證據能力（見本院易字卷第
    81至83頁），本院審酌該等供述證據作成時情況，並無違法
    取證之瑕疵，與待證事實均具有關聯，以之作為證據應屬適
    當。又本案所引用之非供述證據，均與本件事實具有自然關
    聯性，且無證據證明係公務員違背法定程序所取得，是後述
    所引用之供述及非供述證據均有證據能力，先予敘明。
二、前揭事實，業被告張順凱於偵訊、本院準備程序及審理時均
    坦承不諱（見110年度偵字第10443號卷【下稱偵Ｂ卷】第74
    至76頁），並經證人即告訴人邱○澤於警詢、偵訊及本院審
    理時證述（見嘉民警偵字第1100032831號卷【下稱警Ａ卷】
    第9至13頁，偵Ｂ卷第65至66頁，本院易字卷第129、131至13
    2、136至140頁）、證人簡○郎於警詢及偵訊時證述（見偵Ｂ
    卷第36至37、57頁）明確，並有嘉義縣政府警察局民雄分局
    搜索筆錄、扣押物品目錄表、贓物認領保管單、現場照片、
    職務報告、車輛詳細資料報表、路口監視錄影器翻拍照片、
    行車路線圖等件在卷可稽（見警Ａ卷第15至19、23、43至49
    頁，偵Ｂ卷第32、41至51頁），足認被告張順凱之任意性自
    白與事實相符，應堪採信。從而，被告張順凱有於事實欄一
    所示時間，駕駛本案貨車前往本案倉庫，竊取邱○澤所有之
    白鐵窗1面、白鐵欄杆2支、白鐵板7片、烤漆板20片得手，
    被告李俊明亦有騎乘機車前往本案倉庫，被告張順凱於駕駛
    本案貨車離開時，適為邱○澤發現，被告張順凱見狀逃逸，
    被告李俊明則遭邱○澤攔住等情，洵堪認定。
三、至被告李俊明雖辯稱：其是要過去本案倉庫割蜂窩，進去本
    案倉庫之後，看到被告張順凱在車斗綁搬好的東西，再來邱
    ○澤就過來了，其並未與被告張順凱一同竊取物品等語。經
    查：
  ㈠證人即被告張順凱於偵訊時證稱：其於110年11月7日有駕駛
    本案貨車前往本案倉庫，其是打手機或是傳LINE給被告李俊
    明，約被告李俊明前去本案倉庫會合，其在電話中跟被告李
    俊明說會開本案貨車過去，要一起搬白鐵窗、白鐵欄杆、鐵
    板、烤漆板到本案貨車上，由其載去變賣，其跟被告李俊明
    共同將白鐵窗、白鐵欄杆、鐵板、烤漆板搬到車斗上，要載
    走離開現場時，邱○澤就來了。其和被告李俊明先前看到本
    案倉庫內有虎頭蜂窩，又看到有大量白鐵，所以約好去偷白
    鐵，其載走白鐵之後，再由被告李俊明去捕虎頭蜂窩，但要
    載走時邱○澤就來了，所以被告李俊明也沒有開始捕虎頭蜂
    窩等語（見偵Ｂ卷第74至76頁）、於本院審理時證稱：其跟
    被告李俊明事先約好過去本案倉庫捉蜂，其抵達後被告李俊
    明才到，進去後看到有白鐵，可以賣的東西其就先去搬，被
    告李俊明抵達之後就跟其一起搬，被告李俊明應該知道其要
    載去賣。白鐵窗1面、白鐵欄杆2支、白鐵板7片、烤漆板20
    片都是其跟被告李俊明一起搬上車的。其蓋好帆布正要開出
    去，就遇到邱○澤站在門口，其就直接跑走等語（見本院易
    字卷第112至114、116至118、122至126頁），經核證人即被
    告張順凱就先與被告李俊明約定前往本案倉庫，被告李俊明
    抵達後與其一同將白鐵窗1面、白鐵欄杆2支、白鐵板7片、
    烤漆板20片等物品搬運至本案貨車之車斗上等重要事實經過
    ，所為證詞明確，前後一致，並無具體瑕疵可指，應非憑空
    杜撰之詞，又其前揭證稱遭發覺之經過，經核與證人邱○澤
    於警詢、偵訊及本院審理時證稱：其於110年11月7日中午12
    時13分進入本案倉庫，看見被告李俊明自倉庫內走出來，被
    告張順凱及一名女子駕駛本案貨車出來，其上前要攔下時，
    被告張順凱與該名女子立即下車離去，其擋住被告李俊明，
    叫被告李俊明不要跑等情（見警Ａ卷第11頁，偵Ｂ卷第65至66
    頁，本院易字卷第129、136至140頁）相符，是證人即被告
    張順凱上開證述內容，應具一定可信度。參以被告李俊明於
    本院準備程序時供稱：其認識被告張順凱，是在朋友那邊認
    識的等語（見本院易字卷第76頁），可知被告李俊明與被告
    張順凱為普通友人，彼此間並無怨隙，被告張順凱應無虛編
    證詞誣陷被告李俊明之必要，則被告張順凱上開於偵訊及本
    院審理時之證述內容，應堪採信。
  ㈡又證人邱○澤於警詢及本院審理時證稱：其失竊的白鐵放在本
    案倉庫裡的鐵皮涼亭內外，其進入本案倉庫後發現被告李俊
    明從倉庫內的鐵皮涼亭的角落的方向走過來，被告張順凱及
    一名女子駕駛本案貨車跟在後面開出來。鐵皮涼亭距離蜂窩
    約有30、40公尺等語（見警Ａ卷第11頁，偵Ｂ卷第65至66頁，
    本院易字卷第131至132、136至138頁）明確，而由本案倉庫
    之大門進入後向右後方走可以抵達置放白鐵窗、白鐵欄杆、
    鐵板、烤漆板之鐵皮涼亭，邱○澤抵達本案倉庫時，被告李
    俊明騎乘之機車停放於本案倉庫大門進去的左側，再往左邊
    的角落有1個蜂窩，此經證人邱○澤證述明確（見本院易字卷
    第137至138頁），並有照片等件在卷可稽（見警Ａ卷第43至4
    5頁，偵Ｂ卷第43頁），足見置放白鐵窗、白鐵欄杆、鐵板、
    烤漆板之地點與蜂窩所在地點相反，是倘被告李俊明僅係欲
    割蜂窩並未與被告張順凱一同搬運白鐵窗、白鐵欄杆、鐵板
    、烤漆板等物品，殊難想像被告李俊明會有在被告張順凱前
    往本案倉庫竊取物品時，剛好前往本案倉庫割蜂窩之巧合，
    且其亦無可能於邱○澤抵達本案倉庫時，有自與蜂窩反方向
    之鐵皮涼亭位置走往大門方向之行為，足可佐證證人即被告
    張順凱前揭證稱其與被告李俊明共同搬運如事實欄一所示白
    鐵窗、白鐵欄杆、鐵板、烤漆板等物之事實甚明，則被告李
    俊明與被告張順凱間就事實欄一所示竊取邱○澤所有白鐵窗
    、白鐵欄杆、鐵板、烤漆板等物品之犯行，具有犯意聯絡與
    行為分擔乙情，應堪認定。被告李俊明辯稱其僅係去割蜂窩
    ，並未搬運白鐵窗、白鐵欄杆、鐵板、烤漆板等語，要難採
    信。
  ㈢被告李俊明雖又辯稱：其有跟陳○宏借工具要去割蜂窩，被告
    張順凱有打電話給陳○宏說要去搬東西，陳○宏拒絕等語（見
    本院易字卷第84頁），又證人陳○宏於本院審理時證稱：被
    告李俊明有向其借捕蜂的工具，是借網子跟鐵製工具，當天
    稍早被告張順凱有到其家找其去搬烤漆板，只有說要去新港
    ，沒有說確切的地點，但其說其沒有空。被告李俊明說要去
    KTV後面捕蜂，其跟被告李俊明說其也要去，但其抵達被告
    李俊明說的地方時都沒有看到被告李俊明，其便回來等語（
    見本院易字卷第224至230頁），是陳○宏於被告張順凱搬運
    白鐵窗、白鐵欄杆、鐵板、烤漆板時並未在場，無從佐證被
    告李俊明並未與被告張順凱一同搬運白鐵窗、白鐵欄杆、鐵
    板、烤漆板，且陳○宏前往被告李俊明所述之捕蜂地點時，
    被告李俊明並未在場，則被告李俊明是否確實有要捕蜂，並
    非無疑，況縱被告李俊明有向陳○宏借用捕蜂工具前往本案
    倉庫欲捕蜂，亦不能由此排除其於抵達本案倉庫後，又與被
    告張順凱基於竊盜之共同犯意而一同為如事實欄一所示犯行
    ，是陳○宏上開證述內容，實無法為有利於被告李俊明之認
    定。
四、復以：
　㈠公訴意旨雖認被告張順凱、李俊明係以不詳方式破壞本案倉
    庫大門之螺絲固定栓，拉開大門後進入本案倉庫，並認被告
    張順凱、李俊明係毀壞安全設備踰越牆垣而為竊盜犯行。經
    查，證人邱○澤於警詢、偵訊及本院審理時證稱：其於110年
    11月7日中午12時13分開車經過本案倉庫時，發現大門圍牆
    右上方黃色螺絲固定栓遭破壞，螺絲固定栓原本安裝在大門
    上面，用螺絲鎖住。其有另外安裝一個L型的物品將大門卡
    住，正常來說要用電動工具將L型物品打開才能把門推開，
    竊賊是將黃色螺絲固定栓撬下來後將大門打開。其看到螺絲
    固定栓不見就開車過去看，看到被告張順凱、李俊明從本案
    倉庫裡面走出來等語（見偵Ｂ卷第33至34、65頁，本院易字
    卷第129、132至136頁），又本案倉庫之螺絲固定栓確實有
    遭拆卸下來，此有照片等件在卷可稽（見偵Ｂ卷第42頁），
    然邱○澤係事後經過發現螺絲固定栓遭拆卸，並未親眼見聞
    拆卸螺絲固定栓之人，參以被告張順凱、李俊明均始終否認
    有何破壞螺絲固定栓之行為，均稱大門沒有鎖，推開即可直
    接開車進去等語（見警Ａ卷第7頁，本院易字卷第78至79、21
    9頁），是被告張順凱、李俊明是否有拆卸螺絲固定栓，並
    非全然無疑，參以證人邱○澤於本院審理時證稱：其前兩天
    被人偷好幾次，後來就拴住，其被偷了好多次，本案貨車上
    有很多工具，其不知道是用什麼東西將螺絲固定栓撬開的等
    語（見本院易字卷第129、132、136頁），足見本案倉庫內
    之物品遭失竊多次，當亦有除被告張順凱、李俊明以外之其
    他人有破壞螺絲固定栓以進入本案倉庫內竊取物品之能力，
    邱○澤又未能指明被告張順凱、李俊明有何攜帶能夠拆卸螺
    絲固定栓之工具，則被告張順凱、李俊明辯稱其等抵達時，
    大門已遭打開乙情，並非毫無可能，又無其他證據可證明被
    告張順凱、李俊明確有破壞螺絲固定栓之行為，依照罪疑唯
    輕原則，應認定被告張順凱、李俊明係自已遭開啟之鐵皮大
    門進入本案倉庫。另所謂踰越門扇，係指以超過越進方式通
    過門扇而言，與單純開啟門扇進入者不同，是所謂踰越，應
    係指以非正常之方式通過者而言。查被告張順凱、李俊明既
    係打開本案倉庫之大門後，駕駛、騎乘車輛進入本案倉庫內
    ，屬正常使用進出門戶之方式，並非踰越牆垣之行為甚明。
    公訴意旨此部分之認定，尚有未洽。
　㈡又被告李俊明雖係有攜帶鋸子1把及紗網前往本案倉庫，惟鋸
    子及紗網係放置於被告李俊明騎乘至本案倉庫之機車上放，
    此有照片等件在卷可稽（見偵Ｂ卷第44至45頁），而被告李
    俊明之機車是停放於本案倉庫大門進去的左側，再往左的角
    落是蜂窩，距離約10公尺，被告張順凱、李俊明竊取之白鐵
    窗、白鐵欄杆、鐵板、烤漆板是置放在本案倉庫大門進去右
    側之鐵皮涼亭內外，鐵皮涼亭距離蜂窩約有30、40公尺之距
    離等情，業經證人邱○澤於本院審理時證述明確（見本院易
    字卷第137至138頁），並有照片等件在卷可稽（見警Ａ卷第4
    3頁，偵Ｂ卷第43頁），又被告張順凱、李俊明係以共同搬運
    至本案貨車車斗上之方式竊取白鐵窗、白鐵欄杆、鐵板、烤
    漆板，可徵被告李俊明與被告張順凱一同搬運時，無庸攜帶
    或使用鋸子，且鋸子置放之位置與其等所竊取物品置放之位
    置有一段距離，實難認被告張順凱、李俊明著手竊取物品時
    有實際攜帶鋸子，參以被告李俊明於本院準備程序時供稱：
    其帶鋸子跟網子是要去抓蜜蜂等語（見本院易字卷第77頁）
    、被告張順凱於本院審理時供稱：被告李俊明也有要去割蜂
    窩，工具是被告李俊明自己準備，好像是鐮刀跟網子等語（
    見本院易字卷第172至173頁），要難遽認被告李俊明拿取鋸
    子放在機車並前往本案倉庫時，係基於竊取白鐵窗、白鐵欄
    杆、鐵板、烤漆板之犯意，從而，尚難逕認被告張順凱、李
    俊明有何攜帶兇器而竊盜之行為，附此敘明。
　㈢綜上所述，被告張順凱、李俊明所為應僅能論以刑法第320條
    第1項之普通竊盜罪責，又被告李俊明辯稱其僅係去割蜂窩
    ，並未搬運白鐵窗、白鐵欄杆、鐵板、烤漆板等情，尚不足
    採，本案事證明確，被告張順凱、李俊明之犯行堪可認定，
    均應依法論科。
五、論罪科刑：
  ㈠核被告張順凱、李俊明所為，均係犯刑法第320條第1項之竊
    盜罪。
  ㈡起訴書認被告張順凱、李俊明係犯刑法第321條第1項第2款之
    毀壞安全設備踰越牆垣竊盜罪，尚有未洽，業如前述，惟其
    基本事實同一，爰依法變更起訴法條。
  ㈢被告張順凱、李俊明間，就上開竊盜犯行，有犯意聯絡及行
    為分擔，應論以共同正犯。
  ㈣被告張順凱前因施用第二級毒品案件，經本院以109年度嘉簡
    字第46號判決判處有期徒刑2月、2月確定；又因施用第二級
    毒品案件，經本院以109年度嘉簡字第517號判決判處有期徒
    刑3月確定，上開二案嗣經本院以109年度聲字第570號裁定
    定應執行刑為有期徒刑5月確定，於109年11月27日執行完畢
    。又被告李俊明前因施用第二級毒品案件，經本院以109年
    度嘉簡字第238號判決判處有期徒刑2月、2月確定；又因施
    用第二級毒品案件，經本院以109年度嘉簡字第347號判決判
    處有期徒刑2月、3月確定，上開二案嗣經本院以109年度聲
    字第391號裁定定應執行刑為有期徒刑6月確定，於109年10
    月29日易科罰金執行完畢等情，有臺灣嘉義地方檢察署自行
    繳納款項統一收據、執行指揮書電子檔紀錄、臺灣高等法院
    被告前案紀錄表等件在卷可憑（見偵Ｂ卷第109至111頁，111
    年度偵字第35號卷第115頁，本院易字卷第13至44頁），其
    等受徒刑之執行完畢後，5年以內故意再犯本案有期徒刑以
    上之罪，均為累犯，檢察官於起訴書固以被告張順凱、李俊
    明有上開構成累犯之前科紀錄，並主張其等對於刑罰反應力
    薄弱，應加重其刑，然審酌被告張順凱、李俊明上開執行完
    畢之前案之犯罪型態、罪質、侵害法益之種類、情節、程度
    均與本案殊異，又非於一定期間內重複犯相類犯罪，尚難僅
    因其曾有受上開徒刑執行完畢之事實即逕認其等有特別惡性
    及對刑罰之反應力薄弱，檢察官亦未能較為具體說明被告張
    順凱、李俊明有何應加重其刑之處，依據刑法第47條第1項
    之規定及參酌司法院釋字第775號解釋意旨、最高法院110年
    度台上字第5660號判決意旨，本案爰不加重最低本刑，惟被
    告張順凱、李俊明上開前科紀錄，仍得依刑法第57條之規定
    ，於量刑時予以負面評價，又本案既未依前揭累犯之規定加
    重最低本刑，參酌最高法院110年度台上字第5660號判決意
    旨及基於精簡裁判之要求，不於主文為累犯之諭知，附此敘
    明。
  ㈤爰以行為人之責任為基礎，審酌被告張順凱、李俊明均年值
    青壯，竟出於貪念，以前揭方式取得財物，造成他人財產損
    失，未能尊重他人之財產權，所為實屬不該，又被告張順凱
    、李俊明於本案前另有多次因施用毒品案件經法院判處徒刑
    之紀錄，此有臺灣高等法院被告前案紀錄表等件在卷可憑（
    見本院易字卷第13至44頁），可見被告張順凱、李俊明之素
    行均不佳，應得為不利之量刑考量，惟念及被告張順凱犯後
    坦承犯行，態度良好，兼衡被告張順凱、李俊明竊取物品之
    方式、所竊得財物之種類及價值、竊得之物品業經被害人取
    回（如後述）、被告張順凱、李俊明於本院審理時自承之智
    識程度及生活狀況（見本院易字卷第175、222頁）、被告李
    俊明否認犯行等一切情狀，分別量處如主文所示之刑，並均
    諭知易科罰金之折算標準，以示懲儆。
  ㈥被告張順凱、李俊明竊得之白鐵窗1面、白鐵欄杆2支、白鐵
    板7片、烤漆板20片，業經邱○澤立據領回而已實際合法發還
    被害人，此有贓物認領保管單附卷足憑（見警Ａ卷第23頁）
    ，故不宣告沒收或追徵，附此敘明。
據上論斷，應依刑事訴訟法第299條第1項前段、第300條，判決
如主文。
本案經檢察官顏榮松提起公訴，檢察官徐鈺婷、陳則銘到庭執行
職務。
中　　華　　民　　國　　111 　年　　12　　月　　21　　日
　　　　　　　　　刑事第二庭  法　官　官怡臻
以上正本證明與原本無異。
如不服本判決應於收受判決後20日內向本院提出上訴書狀，並應
敘述具體理由；其未敘述上訴理由者，應於上訴期間屆滿後20日
內向本院補提理由書（均須附繕本）「切勿逕送上級法院」。告
訴人或被害人如對於本判決不服者，應具備理由請求檢察官上訴
，其上訴期間之計算係以檢察官收受判決正本之日期為準。
中　　華　　民　　國　　111 　年　　12　　月　　21　　日
                              書記官  李彥廷
附錄本案論罪科刑法條
中華民國刑法第320 條
意圖為自己或第三人不法之所有，而竊取他人之動產者，為竊盜
罪，處5 年以下有期徒刑、拘役或50萬元以下罰金。
意圖為自己或第三人不法之利益，而竊佔他人之不動產者，依前
項之規定處斷。
前二項之未遂犯罰之。